臺灣雲林地方法院刑事判決
111年度易字第198號
公  訴  人  臺灣雲林地方檢察署檢察官
被      告  吳信佑

                    籍設雲林縣○○鎮○○里○○路0號(雲                        林○○○○○○○○)


            張建誠


                    居雲林縣○○鎮○○里○○街00○0號                        （送達址）
上列被告等因竊盜案件，經檢察官提起公訴（111年度偵字第81
號），被告等於本院準備程序進行中，就被訴事實為有罪之陳述
，經法官告知簡式審判程序意旨，並聽取檢察官及被告等之意見
後，裁定依簡式審判程序審理，判決如下：
    主  文
吳信佑犯如附表三所示之罪，各處如附表三所示之刑及沒收。應
執行有期徒刑拾月，如易科罰金，以新臺幣壹仟元折算壹日。沒
收部分併執行之。
張建誠共同犯踰越門窗侵入住宅竊盜罪，處有期徒刑陸月，如易
科罰金，以新臺幣壹仟元折算壹日。
    犯罪事實及理由
一、犯罪事實：
  ㈠吳信佑意圖為自己不法所有，基於竊盜犯意，於民國110年8
　　月10日起至9月2日期間，接續在其參與施工之雲林縣○○市○○
    路000巷00號房屋即林佩晴之住宅及地下室，利用施工之機
    會竊取如附表一所示之酒類，得手後自飲用罄，迄110年9月
    2日始為林佩晴發現上情。
  ㈡吳信佑意圖為自己不法所有，基於竊盜犯意，於110年9月11
    日3時許，至雲林縣○○市○○路00號前路旁，竊取林進郎所有
    之未懸車牌貨車1輛得逞。
　㈢吳信佑隨即駕駛上開竊得之貨車搭載張進誠，與張建誠共同
    基於竊盜之犯意聯絡，駕駛上述貨車至林佩晴上址住處，由
    吳信佑自未上鎖之窗戶爬進該屋，侵入該住宅及地下室，共
    同竊盜如附表二所示之酒類共141瓶得手。隨即於同日4時許
    ，吳信佑為避免上開竊盜乙情遭監視器錄影而被人發現，又
    單獨基於毀損、侵入土地之犯意，潛往該社區大樓附連園繞
    之管理室建築物內，拔除游信男管領之監視器主機2台，得
    手後將之丟棄於斗六市龍潭大圳，足生損害於該社區。嗣吳
    信佑、張建誠於同日4時20分許逃離現場，並將上開竊得洋
    酒141瓶，載運至雲林縣○○市○○路000巷00號101室即吳信佑
    租屋處後，再由吳信佑於同日4時54分許將上述竊得之貨車
    駛回原處。嗣吳信佑以新臺幣（下同）33萬元之對價，將上
    述洋酒141瓶銷贓予不知情之老酒仙商行酒商張家源（業經
    檢察官另為不起訴處分）。
二、本案證據：
　㈠被告吳信佑、張建誠之自白。　
　㈡證人即告訴人林珮晴於警詢、偵查及本院；證人即被害人林
    進郎於警詢；證人即告訴代理人游信男於警詢；證人張家源
    、黃智章、賴威儒於警詢、偵查中；證人張宥青於警詢之證
    詞。
  ㈢老酒仙商行洋酒清單、收購估價單各1份、內政部警政署刑事
    警察局110年10月12日刑生字第1108004548號鑑定書、被告
    吳信佑簽立之本票2張之照片、路口監視器畫面截圖1 份、
    車牌號碼000-0000號車輛詳細資料報表、本院110年度聲搜
    字第438、490號搜索票各1 份、雲林縣警察局斗六分局搜索
    扣押筆錄、扣押物品目錄表各3 份、告訴人林佩晴出具之11
    0年9月19日、110年10月15日贓物認領保管單、被害人林進
    郎出具之贓物認領保管單、全國汽車公會認證（汽車買賣合
    約書）、車牌號碼0000-00 號車輛詳細資料報表、犯㈠現場
    照片5張、犯㈡、㈢現場照片12張、被告吳信佑住處之照片、
    扣案物照片6 張、失竊小貨車現場照片6張、老酒仙商行扣
    案物照片19張、告訴人林佩晴於本院提出之遭竊酒類清單（
    本院卷第161頁）。
三、論罪科刑：
  ㈠核被告吳信佑就犯罪事實一㈠、㈡所為，均係犯刑法第320條第
    1項之竊盜罪；就犯罪事實一㈢所為，係犯刑法第321條第1項
    第1款、第2款之踰越門窗侵入住宅竊盜罪，及刑法第306條
    第1項之無故侵入土地罪、刑法第354條之毀損罪；被告張建
    誠就犯罪事實一㈢所為，係犯刑法第321條第1項第1款、第2
    款之踰越門窗侵入住宅竊盜罪。起訴書就被告2人上開犯罪
    事實一㈢竊盜犯行，雖僅記載所犯法條為刑法第321條第1項
    第1款加重竊盜罪，漏未論以同條項第2款之踰越門窗之加重
    要件，容有未恰，惟此部分事實業經公訴檢察官於本院審理
    敘明增列此款，並已告知被告2人此部分之罪責（本院卷第1
    96頁），本院自得併予審理，又此僅係加重要件之增加，仍
    僅成立1個加重竊盜罪，尚不生變更起訴法條之問題，併此
    敘明。
  ㈡被告2人就犯罪事實一㈢所為加重竊盜犯行間，有犯意聯絡   
   及行為分擔，均為共同正犯。
  ㈢被告吳信佑就犯罪事實一㈢之加重竊盜、無故侵入土地罪、毀
    損3罪間，係在同一時、空下密切為之，時間上具有重疊，
    因認具有想像競合之裁判上一罪關係，應從一重之加重竊盜
    罪處斷。
  ㈣被告吳信佑所為上開2次竊盜、1次加重竊盜犯行，犯意各別
    ，行為互殊，應予分論併罰。起訴書認犯罪事實一㈡、㈢之竊
    盜及加重竊盜罪，有想像競合一罪關係，尚有未洽，此部分
    業據本院於審理時告知具數罪關係在卷，對被告吳信佑之防
    禦權亦無礙，附此敘明。
　㈤又檢察官就被告2人構成累犯之事實及應加重其刑事項，未提
    出證明之方法，本院參照最高法院刑事大法庭110年度台上
    字第5660號裁定意旨，僅將被告2人之前科紀錄列入刑法第5
    7條第5款「犯罪行為人之品行」之量刑審酌事由，爰不論累
    犯或依累犯規定加重其刑。
　㈥爰審酌被告2人不思從事正當行業以獲取生活所需，恣意竊取
    他人物品，顯見被告2人缺乏尊重他人財產權之觀念，殊值
    非難，復考量被告2人犯後均坦承犯行，尚有悔意，另斟酌
    其等素行（參臺灣高等法院前案紀錄表）、犯罪動機、目的
    、手段、分工程度、所竊財物價值（告訴人林佩晴嗣就犯犯
    罪事實一㈢部分已領回酒類共48瓶）、各自教育程度、職業
    、家庭生活、經濟狀況（見本院卷第211至212頁）等一切情
    狀，分別量處如附表三、主文所示之刑，並諭知易科罰金之
    折算標準，並就被告吳信佑部分，兼衡其犯罪之時間相近、
    情節、不法與罪責程度，及對其施以矯正之必要性等情，本
    於罪責相當之要求，定如主文所示之刑，並諭知易科罰金之
    折算標準 。
四、沒收部分：
  ㈠按犯罪所得，屬於犯罪行為人者，沒收之；又前二項之沒收
    ，於全部或一部不能沒收或不宜執行沒收時，追徵其價額，
    刑法第38條之1第1項前段、第3項分別定有明文。又按共同
    正犯之犯罪所得，沒收或追徵，應就各人所分得之數額分別
    為之；先前對共同正犯採連帶沒收犯罪所得之見解，已不再
    援用及供參考（最高法院104年第13次刑事庭會議決議意旨
    參照），此為終審機關近來一致之見解。所謂各人「所分得
    」，係指各人「對犯罪所得有事實上之處分權限」，法院應
    視具體個案之實際情形而為認定：倘若共同正犯各成員內部
    間，對於不法利得分配明確時，固應依各人實際分配所得沒
    收；然若共同正犯成員對不法所得並無處分權限，其他成員
    亦無事實上之共同處分權限者，自不予諭知沒收；至共同正
    犯各成員對於不法利得享有共同處分權限時，則應負共同沒
    收之責（最高法院104年度台上字第3937號判決意旨參照）
    。　　
　㈡查被告吳信佑就犯罪事實一㈠所竊得如附表一所示之酒類，及
    犯罪事實一㈢竊盜變賣所得之33萬元，均係其犯罪所得，均
    未據扣案，自應分別在其罪刑項下，依刑法第38條之1第1項
    前段、第3項規定宣告沒收，並於全部或一部不能沒收或不
    宜執行沒收時，追徵其價額。至犯罪事實一㈡竊得之貨車，
    嗣已由被害人林進郎領回，自不諭知沒收。又被告張建誠就
    犯罪事實一㈢竊盜變賣所得之33萬元，並未分到錢，全部均
    由被告吳信佑取走，業據被告2人供明在卷（本院卷第199頁
    ），是被告張建誠部分自無庸諭知沒收。
據上論斷，應依刑事訴訟法第273條之1第1項、第299條第1項前
段、第310條之2、第454條第1項（僅引程序法），判決如主文。
本案經檢察官黃煥軒提起公訴，檢察官蔡如琳、許景睿到庭執行
職務。
中　　華　　民　　國　　111 　年　　10　　月　　21　　日
                  刑事第三庭    法  官  蔡美華
以上正本證明與原本無異。
如不服本判決應於收受判決後20日內向本院提出上訴書狀，並應
敘述具體理由；其未敘述上訴理由者，應於上訴期間屆滿後20日
內向本院補提理由書（均須按他造當事人之人數附繕本）。「切
勿逕送上級法院」。
中　　華　　民　　國　　111 　年　　10　　月　　21　　日
                                書記官　陳智仁
附錄本案法條
中華民國刑法第320條
意圖為自己或第三人不法之所有，而竊取他人之動產者，為竊盜
罪，處5年以下有期徒刑、拘役或50萬元以下罰金。
意圖為自己或第三人不法之利益，而竊佔他人之不動產者，依前
項之規定處斷。
前二項之未遂犯罰之。
中華民國刑法第321條
犯前條第1項、第2項之罪而有下列情形之一者，處6月以上5年以
下有期徒刑，得併科50萬元以下罰金：
一、侵入住宅或有人居住之建築物、船艦或隱匿其內而犯之。
二、毀越門窗、牆垣或其他安全設備而犯之。
三、攜帶兇器而犯之。
四、結夥三人以上而犯之。
五、乘火災、水災或其他災害之際而犯之。
六、在車站、港埠、航空站或其他供水、陸、空公眾運輸之舟、
    車、航空機內而犯之。
前項之未遂犯罰之。
中華民國刑法第306條
無故侵入他人住宅、建築物或附連圍繞之土地或船艦者，處1年
以下有期徒刑、拘役或9千元以下罰金。
無故隱匿其內，或受退去之要求而仍留滯者，亦同。
中華民國刑法第354條
毀棄、損壞前二條以外之他人之物或致令不堪用，足以生損害於
公眾或他人者，處2年以下有期徒刑、拘役或1萬5千元以下罰金
。
附表一
編號 品名 容量 數量  1 金門高梁玉璽 500CC 2瓶  2  格蘭多納 4.5公升 4瓶  3 麥卡倫御黑 700CC 18瓶  4 格蘭利威 700CC 6瓶  5 里查 700CC 2瓶  6 金門高梁（台灣人） 700CC 36瓶  7 金門高梁（臺灣辣妹） 750CC 36瓶 
附表二
編號 品名 容量 數量  1 老酋長 1973年 700CC 6瓶  1 老酋長 1975年 700CC 6瓶  2  老酋長 1977年 700CC 36瓶  3 老酋長 1978年 700CC 14瓶  4 老酋長 1981年 700CC 2瓶  5 老酋長 1989年 700CC 8瓶  6 老酋長 1991年 700CC 12瓶  7 老酋長 1996年 700CC 8瓶  8 格蘭多納 4.5公升 8瓶  9 麥卡倫（12年雪莉桶） 4.5公升 1瓶  10 阿貝（雅柏10年） 4.5公升 6瓶  11 格藍戈尼25年 700CC 24瓶  12 格蘭傑25年 700CC 6瓶  13 金門玉璽 500CC 4瓶 
附表三
犯罪事實 罪名、宣告刑及沒收 如犯罪事實一㈠所示 吳信佑犯竊盜罪，處有期徒刑肆月，如易科罰金，以新臺幣壹仟元折算壹日。未扣案之如附表一所示之物均沒收，於全部或一部不能沒收或不宜執行沒收時，追徵其價額。 如犯罪事實一㈡所示 吳信佑犯竊盜罪，處有期徒刑參月，如易科罰金，以新臺幣壹仟元折算壹日。 如犯罪事實一㈢所示 吳信佑共同犯踰越門窗侵入住宅竊盜罪，處有期徒刑陸月，如易科罰金，以新臺幣壹仟元折算壹日。未扣案之犯罪所得新臺幣參拾參萬元沒收，於全部或一部不能沒收或不宜執行沒收時，追徵其價額。